th: น้ำมันพื้นฐาน: อัลมอนด์; เมล็ดแอปริคอต; อาร์แกน; อาโวคาโด; มะพร้าว; เมล็ดองุ่น; โจโจบา; มะกอก; งา; ทานตะวัน; อื่นๆ
sk-SK: Základný olej: Mandľa; Marhuľové jadro; Arganovník; Avokádo; Kokos; Hroznové semienko; Jojoba; Olivový; Sezam; Slnečnica; Iné
vi: Dầu nền: Mũi giày quả hạnh; Dầu hạt mơ; Dầu Argan; Quả bơ; Dừa; Hạt giống nho; Jojoba; Ô liu; Vừng; Hướng dương; Khác
sl-SI: Bazno olje: Mandelj; Marelična koščica; Argan; Avokado; Kokos; Grozdni pečki; Jojoba; Oliva; Sezam; Sončnica; Drugo
hu: Alapolaj: Mandula; Sárgabarackmag; Argán; Avokádó; Kókuszdió; Szőlőmag; Jojoba; Olajbogyó; Szezám; Napraforgó; Egyéb
da: Basisolie: Mandel; Abrikoskerne; Argan; Avocado; Kokosnød; Vindruekerne; Jojoba; Oliven; Sesam; Solsikke; Andet
fi: Perusöljy: Manteli; Aprikoosin ydin; Argan; Avokado; Kookos; Rypäleen siemen; Jojoba; Oliivi; Seesami; Auringonkukka; Muu
nb: Grunnolje: Mandel; Aprikoskjerne; Argan; Avocado; Kokosnøtt; Druekjerne; Jojoba; Oliven; Sesam; Solsikkeolje; Annet
bg-BG: Базово масло: Бадеми; Кайсиеви ядки; Арган; Авокадо; Кокос; Гроздово семе; Жожоба; Маслини; Сусам; Слънчоглед; Други
ja: ベースオイル: アーモンド; 杏仁; アルガン; アボカド; ココナッツ; グレープシード; ホホバオイル; オリーブ; ゴマ; ヒマワリ; その他
ro-RO: Ulei de bază: Migdale; Sâmbure de caisă; Argan; Avocado; Cocos; Sâmburi de struguri; Jojoba; Măsline; Susan; Floarea-soarelui; Altele
tr: Baz Yağ: Badem burun; Kayısı çekirdeği; Argan; Avokado; Hindistan cevizi; Üzüm çekirdeği; Jojoba; Zeytin; Susam; Ayçiçeği; Diğer
ru: Основное масло: Миндальное; Абрикосовой косточки; Аргановое; Авокадо; Кокосовое; Виноградной косточки; Жожоба; Оливковое; Кунжутное; Подсолнечное; Другое
zh-TW: 基礎油: 杏仁; 杏桃仁; 摩洛哥堅果; 酪梨; 椰子; 葡萄籽; 荷荷巴油; 橄欖; 芝麻; 太陽花; 其他
fr: Huile basique: Amande; Noyau d’abricot; Argan; Avocat; Noix de coco; Pépins de raisin; Jojoba; Olive; Sésame; Tournesol; Autre
sv: Basolja: Mandel; Aprikoskärna; Argan; Avokado; Kokos; Druvkärna; Jojoba; Oliv; Sesam; Solros; Övrigt
es: Aceite base: Almendra; Hueso de albaricoque; Argán; Aguacate; Coco; Semilla de uva; Jojoba; Olivo; Sésamo; Girasol; Otros
pt-BR: Óleos essenciais: Ponta arredondada; Semente de damasco; Argan; Abacate; Coco; Semente de uva; Jojoba; Azeitona; Gergelim; Girassol; Outro
pt-PT: Óleo de base: Amêndoa; Caroço de alperce; Argão; Abacate; Coco; Grainha de uva; Jojoba; Azeitona; Sésamo; Girassol; Outro
ko: 베이스 오일: 아몬드; 살구씨; 아르간; 아보카도; 코코넛; 포도씨; 호호바; 올리브; 참깨; 해바라기; 기타
hr-HR: Bazno ulje: Badem; Koštica marelice; Argan; Avokado; Kokos; Sjemenke grožđa; Jojoba; Maslina; Sezam; Suncokret; Ostalo
el: Έλαιο βάσης: Αμυγδαλέλαιο; Βερικοκέλαιο; Αργανέλαιο; Αβοκάντο; Λάδι καρύδας; Σταφυλέλαιο; Λάδι jojoba; Ελαιόλαδο; Σουσάμι; Ηλιέλαιο; Άλλο
en: Base oil: Almond; Apricot kernel; Argan; Avocado; Coconut; Grapeseed; Jojoba; Olive; Sesame; Sunflower; Other
nl: Basisolie: Amandel; Abrikozenpit; Argan; Avocado; Kokosnoot; Druivenpit; Jojoba; Olijf; Sesam; Zonnebloem; Andere
cs: Základní olej: Mandle; Z meruňkových jader; Arganový; Avokádo; Kokos; Hroznový; Jojoba; Oliva; Sezam; Slunečnice; Jiné
pl: Olej bazowy: Migdał; Jądro pestki moreli; Argan; Awokado; Kokos; Nasiona winogron; Jojoba; Oliwa; Sezam; Słonecznik; Inne
de: Basisöl: Mandel; Aprikosenkern; Argan; Avocado; Kokosnuss; Traubenkern; Jojoba; Olive; Sesam; Sonnenblume; Sonstiges
zh-CN: 基础油: 杏仁; 杏仁; 摩洛哥坚果; 鳄梨; 椰子; 葡萄籽; 荷荷巴; 橄榄; 芝麻; 向日葵; 其他
it: Olio di base: Mandorla; Nocciolo di albicocca; Argan; Avocado; Cocco; Vinacciolo; Jojoba; Ulivo; Sesamo; Girasole; Altro
lt-LT: Pagrindinis aliejus: Migdolų; Abrikosų kauliukų; Arganų; Avokadų; Kokosų; Vynuogių sėklų; Simondsijų; Alyvuogių; Sezamų; Saulėgrąžų; Kita